臺灣士林地方法院刑事判決　　　　　　　100年度易字第440號
公　訴　人　臺灣士林地方法院檢察署檢察官
被　　　告　詹宇倫
上列被告因竊盜案件，經檢察官提起公訴（100年度偵字第3047號）
，本院判決如下：
    主    文
詹宇倫共同毀越門扇竊盜，未遂，累犯，處有期徒刑捌月。又竊
盜，累犯，處有期徒刑陸月。應執行有期徒刑壹年。
    事    實
一、詹宇倫綽號「光頭」，前因詐欺案件，經臺灣臺北地方法院
    以98年度簡字第2151號判決判處有期徒刑3 月確定，甫於民
    國98年10月7 日易科罰金執行完畢。復因攜帶兇器、毀越門
    扇、夜間侵入住宅等多次住宅竊盜案件，經臺灣臺北地方法
    院以100 年度易字第963 號判決判處有期徒刑1 年8 月、1
    年8 月、10月，應執行有期徒刑4 年，嗣經上訴，由臺灣高
    等法院以100 年度上易字第1671號判決判處有期徒刑1 年4
    月、1 年2 月、10月，應執行有期徒刑3 年確定；另因加重
    強盜案件，經臺灣板橋地方法院以100 年訴字第1439號判決
    判處有期徒刑7 年4 月；又因涉犯竊盜案件，分別經臺灣士
    林地方法院檢察署檢察官以100 年度偵字第3112、5563號及
    臺灣板橋地方法院檢察署檢察官以100 年度偵字第11526 、
    22481 號偵辦中。詎仍不知悔改，有下列行為：
（一）緣詹宇倫先於99年12月24日1 時55分許，與不知情之友人
      曾錦盈（業經檢察官為不起訴處分），同至位於新北市○
      ○區○○路3 段174 號之侑樂汽車租賃有限公司（下稱侑
      樂公司）租用車號7665-YD 號自小客車。嗣於同日16時45
      分許，詹宇倫駕駛前開自小客車，搭載真實年籍、姓名不
      詳而自稱「李永發」之成年男子，共同意圖為自己不法所
      有，將該車駛至臺北市大同區○○○路423 巷11弄8 號5
      樓尤黃彩菊住處附近停車後，以由「李永發」持不明器具
      毀壞該址大門後侵入住宅，詹宇倫在外把風之方式行竊（
      毀損、侵入住宅部分，未據告訴），惟「李永發」進入屋
      內翻動物品後，因搜尋無著，未竊取任何財物即離去。
（二）其於100 年1 月19日凌晨4 、5 時許，至臺北市大同區○
      ○○路○ 段207 號2 樓張永強所經營之「延平牙醫診所」
      ，見該處大門已遭破壞，且夜間無人，竟意圖為自己不法
      之所有，進入該診所，竊取張永強所有之價值約新臺幣（
      下同）2 千元之男用手拿包（內含信用卡卡號資料及銀行
      往來信件、彰化商業銀行存摺1 本、華南商業銀行保管箱
      鑰匙3 把、住家鑰匙5 把、現金3 千元）、價值5 萬元之
      牙根管擴大機1 臺、價值2 千元之牙科鑽針1 支，得手後
      離去。嗣經尤黃彩菊、張永強報警處理，經警循線追查，
      始悉上情。
二、案經臺北市政府警察局大同分局報請臺灣士林地方法院檢察
    署檢察官偵查起訴。
    理    由
壹、證據能力部分：
    被告詹宇倫及檢察官對於以下本院作為得心證依據之各項證
    據資料經本院審理時逐項提示，均不爭執證據能力，且未於
    言詞辯論終結前聲明異議，視為同意作為證據，本院審酌各
    項證據作成時之狀況，認為並無不可信或不適當之情事，依
    刑事訴訟法第 159 條之 5 第 2 項及第 159 條之 4 之規
    定，均認有證據能力，合先敘明。
貳、實體部分：
一、訊據被告詹宇倫坦白承認有前揭事實（一）所示之共同加重
    竊盜未遂犯行（審易卷第 22 頁正面、本院卷第 47 頁反面
    ），核與證人即被害人尤黃彩菊於警詢中所述情節相符（偵
    查卷第 31-32 頁），並有刑案現場勘察報告、現場照片附
    卷可稽（偵查卷第 73-75 頁、第 273-274 頁）。而車號
    7665-YD 號自小客車確係被告與不知情之曾錦盈於 99 年
    12 月 24 日 1 時 55 分許同向侑樂公司承租，預定租期 2
    天，被告曾於同日16時23分至41分許，駕駛該車前往尤黃彩
    菊住處附近，並在巷內走動之事實，亦分據證人曾錦盈、侑
    樂公司員工張雅萍陳述在卷（偵查卷第190-193 頁、第219-
    220 頁、第47-51頁），並有汽車租賃合約書、侑樂公司監
    視器錄影畫面翻拍照片（偵查卷第52頁、第132-139 頁）、
    民生西路423 巷11弄2 號及該巷口東北角監視器錄影畫面翻
    拍照片（偵查卷第262-277 頁）可佐，足認被告自白與事證
    相符，犯行堪以認定，應予依法論科。又本件並無證據顯示
    「李永發」持以損壞門扇之器具，係足以對人之生命、身體
    、安全構成威脅之兇器，起訴書論罪法條亦為刑法第321 條
    第2 項、第1 項第2 款之毀越門扇竊盜未遂罪，是故依較有
    利被告之方式，認定被告僅構成共同毀越門扇竊盜犯行。
二、訊據被告承認有前揭事實（二）所示之竊盜犯行（本院卷第
    53 頁反面），核與證人即被害人張永強於警詢中所述情節
    大致相符（偵查卷第 34-38 頁），並有刑案現場勘察報告
    、現場照片附卷可稽（偵查卷第77-96 頁）。又斟酌被告留
    存予侑樂公司之聯絡電話其一之0000000000號，該門號於
    100 年1 月19日4 時33分許曾利用大同區○○街209 號10樓
    頂之基地台受話、復於同日5 時22分許曾利用大同區○○○
    路○ 段258 號10樓之基地台受話，有汽車租賃合約書、該門
    號雙向通聯紀錄可稽（偵查卷第53頁、第120 頁），可見被
    告於案發時段曾出現遭竊地點附近，參以被告自陳當時居住
    地點在中正區○○街一帶，若有工作，上午7 、8 時出門，
    下午4 、5 時下工，去遊樂場後，大約於晚上11時或凌晨1
    、2 時回家等語（本院卷第48頁），可見其於上開日期凌晨
    4 、5 時許，在案發地點附近逗留，並非日常生活慣常動態
    ，應有特殊目的；又設於延平北路2 段211 號前之監視器，
    於同日4 時39分許，確有拍攝到體型、外觀與被告極為近似
    ，所著外套亦與被告於99年12月24日前往侑樂公司租車時所
    著外套款式相同之包花色頭巾男子出現在案發地點前，有監
    視器錄影畫面翻拍照片可佐（偵查卷第141-156 頁），足認
    被告自白與事證相符，犯行堪以認定，應予依法論科。至於
    被害人張永強陳述牙科大門遭破壞等情，然被告否認有毀壞
    門扇之行為，而依卷附事證尚難逕予推論該大門即為被告所
    破壞，起訴書論罪法條亦為刑法第320 條第1 項之普通竊盜
    罪，依罪疑惟輕之法理，本院爰認定被告此部分事實，係構
    成竊盜罪名。
三、被告為前揭共同侵入尤黃彩菊住處竊盜之行為後，刑法第
    321 條業於100 年1 月26日修正公布，於同年月28日生效。
    修正前刑法第321 條第1 項規定「犯竊盜罪而有左列情形之
    一者，處6 月以上、5 年以下有期徒刑：一、於夜間侵入住
    宅或有人居住之建築物、船艦或隱匿其內而犯之者。二、毀
    越門扇、牆垣或其他安全設備而犯之者。三、攜帶兇器而犯
    之者。四、結夥三人以上而犯之者。五、乘火災、水災或其
    他災害之際而犯之者。六、在車站或埠頭而犯之者。」，修
    正後同條項則規定「犯竊盜罪而有下列情形之一者，處 6
    月以上、5 年以下有期徒刑，得併科新臺幣 10 萬元以下罰
    金：一、侵入住宅或有人居住之建築物、船艦或隱匿其內而
    犯之者。二、毀越門扇、牆垣或其他安全設備而犯之者。三
    、攜帶兇器而犯之者。四、結夥三人以上而犯之者。五、乘
    火災、水災或其他災害之際而犯之者。六、在車站、埠頭、
    航空站或其他供水、陸、空公眾運輸之舟、車、航空機內而
    犯之者。」，其中第1款，修正前之構成要件為「於夜間侵
    入住宅或有人居住之建築物、船艦，或隱匿其內而犯之」，
    修正後則刪除「於夜間」之規定，不論何時侵入住宅或有人
    居住之建築物而竊盜者，均將成立該款之加重竊盜罪；同條
    項第2、3、4款前、後之構成要件均屬相同，且該條修正後
    之法定最低刑度增定得併科10萬元以下罰金。比較新、舊法
    之結果，被告行為時之舊法對被告較為有利，依刑法第2 條
    第1 項前段規定，本件自應適用被告行為時之舊法論處。
四、核被告就前揭事實（一）所為，雖已著手之竊盜犯罪之實施
    ，惟因搜尋無著，未竊取任何財物離去，係犯修正前刑法第
    321 條第2 項、第1 項第2 款之毀越門扇竊盜未遂罪；就前
    揭事實（二）所為，係犯刑法第320 條第1 項之竊盜罪。又
    被告所犯事實（一）部分，與「李永發」之成年男子間有犯
    意聯絡與行為分擔，均為共同正犯。被告所為上開2 次竊盜
    犯行間，犯意各別，行為互異，應予分論併罰。被告曾犯詐
    欺案件，於98年6 月30日經臺灣臺北地方法院以98年度簡字
    第2151號判處有期徒刑3 月確定，甫於98年10月7 日易科罰
    金執行完畢，有臺灣高等法院被告前案紀錄表在卷可稽，被
    告受有期徒刑之執行完畢後，5 年以內故意再犯有期徒刑以
    上之本罪，均為累犯，均應依刑法第47條第1 項規定加重其
    刑。被告就所犯事實（二）部分，已著手竊盜犯罪之實施，
    然未得手，為未遂犯，應依刑法第25條第2 項之規定減輕其
    刑，並先加後減之。爰審酌被告前已有同質性之犯罪前科，
    素行非佳，且正值壯年，不思以正當途徑賺取財物，屢屢行
    竊，危害社會治安，且其為貪圖不法利益，共同侵入他人住
    宅行竊，大肆翻動他人居家物品，危害民眾居住安全，另侵
    入診所行竊，造成他人財產損失及不便，迄未賠償被害人所
    受損害，不宜輕恕，及考量其於本院審理時終能坦承全部犯
    行等一切情狀，分別量處如主文所示之刑，並定其應執行之
    刑。至於共犯「李永發」持以行竊之工具，並未扣案，衡情
    應已滅失，為免執行發生困難，爰不予宣告沒收。
據上論斷，應依刑事訴訟法第284 條之1 、第299 條第1 項前段
，刑法第2 條第1 項前段、第28條、第320 條第1 項、第321 條
第2 項、第1 項第2 款、第47條第1 項、第25條第2 項、第51條
第5 款，判決如主文。
本案經檢察官呂永魁到庭執行職務。
中    華    民    國   100    年    11    月    30    日
                  刑事第六庭法  官  李宛玲
以上正本證明與原本無異。
如不服本判決應於收受判決後10日內向本院提出上訴書狀，並應
敘述具體理由；其未敘述上訴之理由者，應於上訴期間屆滿後20
日內向本院補提理由書（均須按他造當事人之人數附繕本），切
勿逕送上級法院。
                            書記官  李佳姿
中    華    民    國   100    年    12    月    1     日
論罪法條：
刑法第320條第1項
意圖為自己或第三人不法之所有，而竊取他人之動產者，為竊盜
罪，處5  年以下有期徒刑、拘役或 5 百元以下罰金。
刑法第321條第2項、第1項第2款
犯竊盜罪而有下列情形之一者，處 6 月以上、5 年以下有期徒
刑，得併科新臺幣 10 萬元以下罰金：
一、侵入住宅或有人居住之建築物、船艦或隱匿其內而犯之者。
二、毀越門扇、牆垣或其他安全設備而犯之者。
三、攜帶兇器而犯之者。
四、結夥三人以上而犯之者。
五、乘火災、水災或其他災害之際而犯之者。
六、在車站、埠頭、航空站或其他供水、陸、空公眾運輸之舟、
    車、航空機內而犯之者。
前項之未遂犯罰之。